臺灣高雄地方法院刑事判決　　　　　　　93年度訴字第2121號
公　訴　人　臺灣高雄地方法院檢察署檢察官
被　　　告　丁○○　男　民國5.
指定辯護人　本院公設辯護人　Ｖ○○
被　　　告　午○○　男　民國6.
選任辯護人　龍毓梅律師
　　　　　　曾慶雲律師
　　　　　　吳永茂律師
被　　　告　Ｕ○○　男　民國6.
選任辯護人　徐建光律師
　　　　　　蘇精哲律師
　　　　　　洪世崇律師
被　　　告　Ｈ○○　男　民國5.
指定辯護人　本院公設辯護人　Ｚ○○
被　　　告　Ｑ○○　男　民國7.
指定辯護人　本院公設辯護人　Ｖ○○
被　　　告　甲乙○　男　民國5.
指定辯護人　本院公設辯護人　Ｖ○○
被　　　告　甲甲○　男　民國6.
指定辯護人　本院公設辯護人　申○○
上列被告等因強盜等案件，經檢察官提起公訴（九十三年度偵字
第八二九六號、第一一八五八號、第一四二四一號、第一四六九
五號、第一五二一三號），本院判決如下：
    主  文
丁○○共同常業強盜，處有期徒刑壹拾參年，扣案如附表三所示
之物，均沒收。又共同結夥三人以上、攜帶兇器竊盜，處有期徒
刑捌月。應執行有期徒刑壹拾參年陸月。扣案如附表三所示之物
，均沒收。
午○○共同常業強盜，處有期徒刑壹拾參年，扣案如附表三所示
之物，均沒收。又共同結夥三人以上、攜帶兇器竊盜，處有期徒
刑捌月。又連續行使偽造私文書，足以生損害於他人，處有期徒
刑陸月，如附表二所示偽造之「未○○」署名陸枚及指印參枚、
「子○○」署名參枚及「癸○○」署名壹枚，均沒收。應執行有
期徒刑壹拾肆年。扣案如附表三所示之物，如附表二所示偽造之
「未○○」署名陸枚及指印參枚、「子○○」署名參枚及「癸○
○」署名壹枚，均沒收。
Ｕ○○共同常業強盜，處有期徒刑壹拾參年，扣案如附表三所示
之物，均沒收。又共同結夥三人以上、攜帶兇器竊盜，處有期徒
刑捌月。又連續行使偽造私文書，足以生損害於他人，處有期徒
刑陸月，如附表二所示偽造「未○○」署名陸枚及指印貳拾陸枚
，均沒收。應執行有期徒刑壹拾肆年。扣案如附表三所示之物，
如附表二所示偽造「未○○」署名陸枚及指印貳拾陸枚，均沒收
。
Ｈ○○共同意圖為自己不法之所有，結夥三人以上、攜帶兇器以
強暴至使不能抗拒，而取他人之物，累犯，處有期徒刑捌年。又
轉讓第一級毒品，累犯，處有期徒刑壹年陸月。應執行有期徒刑
玖年肆月。
Ｑ○○共同意圖為自己不法之所有，結夥三人以上、攜帶兇器以
強暴至使不能抗拒，而取他人之物，處有期徒刑柒年貳月。
甲乙○共同意圖為自己不法之所有，結夥三人以上、攜帶兇器以
強暴至使不能抗拒，而取他人之物，累犯，處有期徒刑柒年陸月
。
甲甲○共同意圖為自己不法之所有，結夥三人以上、攜帶兇器以
強暴至使不能抗拒，而取他人之物，處有期徒刑柒年陸月。
    事  實
一、Ｈ○○曾於民國八十五年間，因違反肅清煙毒條例及槍砲彈
    藥刀械管制條例案件，經法院分別判處有期徒刑三年二月及
    三月確定，經合併執行後，於八十八年七月十六日假釋期滿
    執行完畢。另甲乙○曾於八十七年間，因違反肅清煙毒條例
    案件，經法院判處有期徒刑三年二月確定，嗣於九十年七月
    十日假釋期滿執行完畢。
二、午○○、丁○○及Ｕ○○三人，共同意圖為自己不法之所有
    ，並基於常業強盜之犯意聯絡，以三人或其中二人搭配犯罪
    之方式（詳如附表一所載），攜帶渠等所有可為兇器使用之
    開山刀、西瓜刀，及玩具手槍、頭套、棉質手套等犯罪工具
    （詳附表三所載），於如附表一所載之犯罪時間、地點，午
    ○○等三人駕駛車牌號碼Ｃ七—一七五Ｏ號自小客車（惟作
    案前均已將車牌卸下或以黃色膠帶貼住車牌，或改懸渠等所
    竊得之車牌號碼ＶＧ—９７４２號車牌）至犯罪地點後，三
    人均先戴上頭套，以蒙面方式進入強盜處所，並分別手持上
    揭兇器，喝令在場之人不許動，至使Ｅ○○等人不能抗拒後
    ，再強取現場之財物，或喝令渠等交付財物（被害人及遭強
    盜之財物，均詳如附表一所載）。午○○三人得手後隨即駕
    駛上開汽車逃離現場，並將強盜所得財物朋分花用，而均恃
    以維生。午○○三人，於為附表一編號三十八所載強盜犯行
    後，為避免渠等暴露形蹤，渠三人遂另行起意，共同意圖為
    自己不法之所有，於九十三年四月十一日下午五時許，在高
    雄縣茄萣鄉○○村○○街七十號前，攜帶可為兇器使用之十
    字起子一把，共同竊取張秀足所有之ＶＧ—９７４２號自小
    客車前後車牌二面得手，並懸掛於上開Ｃ７—１７５０號自
    用小客車上，以供渠等為強盜犯行時，可矇混他人之用。
三、杜昌廷及Ｕ○○，於強盜如附表一所載Ｅ○○等人財物得手
    後，為變賣財物以取得現金花用，遂分別基於行使偽造私文
    書之概括犯意，由杜昌廷或Ｕ○○持強盜所得之金項鍊等物
    （詳如附表二所載），於如附表二所載時間、地點，分別冒
    名「未○○」、「子○○」、「癸○○」，將上開財物賣予
    不知情之林志青及杜春華，午○○及Ｕ○○並在金飾來源證
    明書或手機買賣轉讓合約書上，偽造「未○○」、「子○○
    」、「癸○○」之署名或按捺指印（偽造之署名及指印均詳
    如附表二所載），以此方式偽造完成上開金飾來源證明書或
    手機買賣轉讓合約書等私文書後，再分別持向林志清及杜春
    華以出售上揭財物而予行使，足以生損害於未○○等人。
四、午○○、丁○○及Ｕ○○三人於強盜如附表編號一所示Ｅ○
    ○等人財物後，因該處有村民聚集打牌，午○○三人仍覬覦
    該處之財物，惟因該處位於午○○住處附近，怕被熟人認出
    ，三人遂承上揭共同常業強盜之故意，由丁○○撥打電話予
    Ｈ○○（綽號老貴），告知渠等欲至該處為強盜犯行之事，
    並請Ｈ○○邀集願意一同參與犯案之人，Ｈ○○遂聯繫Ｑ○
    ○、甲乙○及甲甲○，至高雄縣阿蓮鄉某公墓見面，嗣於九
    十三年二月二十二日中午，午○○、丁○○、Ｕ○○、Ｈ○
    ○、Ｑ○○、甲乙○、甲甲○七人在上揭公墓會合後，共同
    意圖為自己不法之所有，並基於強盜之犯意聯絡，協議完成
    每人犯罪分工方式後，由午○○、丁○○二人同乘一部自小
    客車負責在前帶路至犯罪地點，另Ｕ○○則與Ｑ○○、甲乙
    ○、甲甲○另乘一部自小客車在後跟隨，Ｈ○○則在公墓等
    候。嗣於同日十三時五十分許，午○○向Ｕ○○等人指明犯
    罪處所後，在附近等候接應，Ｕ○○、Ｑ○○、甲乙○、甲
    甲○等四人，則下車並均戴上頭套，以蒙面方式進入上開處
    所，由Ｕ○○持玩具手槍一支、甲乙○、Ｑ○○二人分持開
    山刀各一支、甲甲○則持斧頭一支等兇器，以如前所述相同
    之手法，強盜ｌ○○所有之現金新台幣（下同）一萬四千餘
    元、手錶一只、手機一支及皮夾一只（內有信用卡及提款卡
    ），及丑○○所有之現金六千元及勞力士手錶一只得手後，
    共同搭乘上開自小客車離開現場。嗣Ｕ○○等四人駕駛上開
    自小客車返回上揭公墓，與丁○○、午○○及Ｈ○○會合，
    並由丁○○及Ｈ○○當場均分強盜所得財物，共同朋分花用
    。
五、Ｈ○○另於九十三年一月初某日，在高雄縣阿蓮鄉○○村○
    ○街三巷十號四樓之九住處附近，無償轉讓第一級毒品海洛
    因約一次施用之數量（未達淨重五公克以上）予甲乙○施用
    。（甲乙○所涉施用第一級毒品罪嫌部分，另由檢察官偵辦
    中）。
六、嗣經高雄縣警察局刑警大隊循線查獲上情，並分別於如附表
    三所載時間、地點，查獲午○○等人所有供渠等犯罪所用之
    工具。案經高雄縣警察局刑警大隊報告臺灣高雄地方法院檢
    察署檢察官偵查起訴。
    理  由
壹、被告午○○、丁○○及Ｕ○○部分：
  一、被告午○○等三人所犯常業強盜及竊盜犯行部分：被告午
      ○○等三人有為上揭常業強盜（含附表一所載四十四次強
      盜犯行，及事實欄第四項所載共同加重強盜犯行）及加重
      竊盜之犯行，業據被告午○○等三人於警訊、偵查及本院
      審理中均坦白承認，核與如附表一所載被害人Ｅ○○等人
      於警訊中指述渠等有遭人強盜財物；被害人ｗ○○於警訊
      中指稱確有上揭車牌遭竊等情相符（被害人Ｅ○○等人及
      證人林志青及杜春華於警訊中之陳述雖為傳聞證據，惟當
      事人及辯護人於本院審理中對於此部分證據能力均表示不
      爭執，而本院依渠等於警訊陳述時作成之狀況，亦認為適
      當，依刑事訴訟法第一百五十九條之五規定，均得為證據
      ，而有證據能力），復有被害人等領回遭強盜財物之贓物
      認領保管單等在卷可憑，及扣案之如附表三所示被告午○
      ○等人所有，供渠等犯罪使用之衣褲及開山刀等兇器在卷
      可資佐證，是被告午○○等三人此部分之自白與事實相符
      ，事證明確，渠等有為上揭常業強盜及竊盜之犯行，均應
      堪認定。
  二、被告午○○及Ｕ○○所犯行使偽造私文書犯行部分：被告
      午○○及Ｕ○○有為如附表二所載之行使偽造私文書犯行
      ，業據被告午○○及Ｕ○○於警訊、偵查及本院審理中均
      坦白承認，核與證人林志青及杜春華於警訊中證述被告二
      人確有拿金飾或手機等轉賣等情相符，復有偽造之金飾來
      源證明書影本九紙、手機買賣轉讓合約書影本七紙附卷可
      憑，及內政部警政署刑事警察局鑑驗書（九十三年六月二
      十一日刑紋字第Ｚ000000000號）一份在卷可參
      ，是被告午○○及Ｕ○○此部分之自白亦與事實相符，事
      證明確，渠等分別有上揭行使偽造私文書之犯行，均應堪
      認定。
貳、被告Ｑ○○及甲乙○部分：被告Ｑ○○及甲乙○有為上揭事
    實欄第四項所載加重強盜犯行，業據被告Ｑ○○及甲乙○於
    警訊、偵查及本院審理中均坦白承認，核與共同被告午○○
    、丁○○及Ｕ○○就此部分強盜犯行之供述；被害人ｌ○○
    及丑○○於警訊中指述之情節相符，復有扣案如附表三所示
    被告午○○等人所有，供渠等犯罪使用之衣褲及開山刀等兇
    器在卷可資佐證，是被告Ｑ○○及甲乙○之自白與事實相符
    ，事證明確，渠等有上揭共同加重強盜之犯行，應堪認定。
    次查，被告Ｑ○○及甲乙○就犯意聯絡之時點雖辯稱：是Ｈ
    ○○告訴伊要跟丁○○他們辦事情，等坐上汽車開到一半才
    知道要行搶，伊就參與強盜犯行云云，惟被告午○○等七人
    ，係於案發當地，先在高雄縣阿蓮鄉某公墓會合見面後，再
    由被告午○○及丁○○二人同乘一部自小客車負責在前帶路
    至犯罪地點，另被告Ｕ○○則與Ｑ○○、甲乙○、甲甲○另
    乘一部自小客車在後跟隨，被告Ｈ○○則在公墓等候等情，
    均業據被告午○○、丁○○及Ｕ○○供述屬實，被告Ｑ○○
    及甲乙○對此亦不否認，且被告Ｕ○○、Ｑ○○、甲乙○及
    甲甲○等四人下手為強盜犯行時，被告甲甲○所持之斧頭一
    把，並非由被告Ｕ○○所提供，足認被告Ｑ○○及甲乙○在
    該公墓會合時，被告七人應已協議彼此間犯罪分工之方式，
    且被告甲甲○亦自行攜帶斧頭作為犯罪工具，是被告Ｑ○○
    及甲乙○在該公墓時，均已有強盜犯行之犯意聯絡，應可認
    定，被告二人此部分辯解，不足為採。
參、被告Ｈ○○部分：
  一、被告Ｈ○○所犯共同加重強盜犯行部分：訊據被告Ｈ○○
      矢口否認有何右揭共同強盜犯行，辯稱：案發當日丁○○
      打電話予伊，說要辦事情有錢可以賺，伊就幫忙聯絡Ｑ○
      ○三人，伊不知道他們去做什麼，事後也沒有幫忙分贓云
      云，惟查：
    （一）就證據能力事項之說明：
        (1)按被告以外之人於檢察事務官、司法警察官或司法警
          察調查中所為之陳述，與審判中不符時，其先前之陳
          述具有較可信之特別情況，且為證明犯罪事實存否所
          必要者，得為證據，刑事訴訟法第一百五十九條之二
          定有明文。本件被告丁○○於本院審判庭時證稱：案
          發當日伊打電話予Ｈ○○，叫他找幾位年輕人說要辦
          事情，他就帶了Ｑ○○、甲乙○及甲甲○過來，郭峰
          銘有問伊說要做什麼，伊說要處理事情，我們搶完回
          來後，Ｈ○○並沒有分贓物，因為他沒有參與等語，
          惟查，被告丁○○於警訊中已供承：本件是伊聯絡綽
          號「老貴」之男子（即指被告Ｈ○○）說要搶一個地
          方，問他有沒有小弟要參與犯案，因為這個地點我們
          已經搶過了，怕被認出來，所以叫「老貴」幫忙找人
          參與犯案；伊和午○○共乘一部車在前帶路，指引到
          作案地點後，伊和午○○就離開，由Ｕ○○等四人下
          車為強盜犯行；本件搶得之現金由伊和午○○、程英
          信分三分之一，其餘三分之二由「老貴」與其他三人
          分，至於手錶、金飾、手機等贓物，均由「老貴」拿
          走；伊當初找Ｈ○○找人參與犯案時，就有告訴他是
          要去行搶等語明確（見被告丁○○第二、三、四次警
          訊筆錄），是被告丁○○於警訊中先後三次均一致供
          稱被告Ｈ○○確係知悉渠等欲為強盜之犯行，且被告
          丁○○就犯罪經過均供述相當詳細，亦未迴避其本身
          參與之強盜行為，況被告丁○○製作上揭警訊筆錄當
          時，甫為警方逮捕不久，其欲袒護共犯之警覺性亦較
          本院審理時為低，是被告丁○○上揭警訊之供詞，顯
          較本院審理中之證詞具有可信性，且為證明被告郭峰
          銘犯罪所必要，本院認被告丁○○於警訊中關於被告
          Ｈ○○犯罪部分之供述，有證據能力。
        (2)被告午○○、Ｕ○○、Ｑ○○及甲乙○於警訊中就被
          告Ｈ○○犯罪部分之供述，係被告以外之人於審判外
          之陳述，亦無刑事訴訟法第一百五十九條之一至之五
          所定之傳聞法則例外情形，本院認均無證據能力。
    （二）認定被告Ｈ○○犯罪之理由：
        (1)本件被告Ｈ○○確有如事實欄第四項所載共同加重強
          盜之犯行，業據被告丁○○於警訊中（其所供述內容
          詳上所載）及偵查中供稱：Ｈ○○於我們出發前就知
          道我們是要去強盜等語（見九十三年度偵字第八二九
          六號偵查卷第三九一頁）；被告午○○於偵查中供稱
          ：當天是丁○○先和Ｈ○○聯絡後再會合，我們七人
          都有分贓物等語（同上卷第三九一頁）、於本院審理
          中證稱：本件是丁○○打電話找Ｈ○○，說有一間賭
          場看他們要不要去搶，後來Ｈ○○就帶Ｑ○○他們過
          來公墓，他們都知道要去作案，搶完後贓物是由王廷
          華及Ｈ○○分的等語；被告Ｕ○○於偵查中供稱：是
          丁○○打電話聯絡Ｈ○○會合後再去行搶，會合時郭
          峰銘有在場，丁○○有告訴Ｈ○○說要去強盜等語（
          見上卷第三九二頁）、於本院審理中證稱：我們會合
          時Ｈ○○知道要去行搶，搶完後由Ｈ○○及丁○○負
          責分贓等語屬實，是共同被告丁○○、午○○及程英
          信均一致證稱被告Ｈ○○確係知悉渠等欲為強盜犯行
          ，且聯繫被告Ｑ○○、甲乙○及甲甲○一同犯案，渠
          等亦未迴避本身確有參與強盜犯行，自無任意構陷被
          告Ｈ○○之必要，被告丁○○三人上揭證述，均應堪
          採信。另參以被告甲乙○及Ｑ○○於本院審理中亦證
          稱被告Ｈ○○於渠等強盜完畢後，在公墓分贓時，被
          告Ｈ○○確係在場等情，且被告Ｈ○○於偵查中已供
          承：當天伊指派甲乙○、Ｑ○○及甲甲○和Ｕ○○他
          們去強盜，工具是Ｕ○○他們準備的，事後分錢時伊
          有在場等語屬實（見九十三年度偵字第一五二一三號
          偵查卷第六十八頁），足認被告Ｈ○○於接獲被告王
          廷華電話後，邀集被告Ｑ○○三人至公墓會合時，其
          已知悉渠等欲為強盜犯行，而有共同犯意聯絡，且事
          後亦參與分贓，應可認定。
        (2)被告丁○○於本院審理中雖為上揭證述，惟與其警訊
          中之供詞不符，且其警訊中之供述較為可採，已如上
          述，是其於本院審理中之證述，僅係迴護被告Ｈ○○
          之詞，不足為採。另被告Ｑ○○及甲乙○雖供述：被
          告Ｈ○○並未告知渠等欲作何事，係於上車後行至半
          路時始知悉欲強盜之事云云，惟此點不足為採，亦如
          上述，此部分自亦不足為被告Ｈ○○有利之認定。
        (3)此外，復有被害人ｌ○○及丑○○於警訊中之指述，
          及扣案如附表三所示被告午○○等人所有，供渠等犯
          罪使用之衣褲及開山刀等兇器在卷可資佐證。而被告
          Ｈ○○雖未親至犯罪現場為強盜犯行，惟其知悉被告
          丁○○欲為強盜行為，且聯繫被告Ｑ○○等三人參與
          ，則其對於被告Ｕ○○等人所為強盜犯行，基於強盜
          之犯意聯絡範圍內，自應負共同強盜之罪責。是綜上
          所述，被告Ｈ○○上揭所辯，僅係事後卸責之詞，不
          足為採，其有上揭共同加重強盜之犯行，應堪認定。
  二、被告Ｈ○○所犯轉讓第一級毒品犯行部分：訊據被告Ｈ○
      ○於本院審判庭時雖辯稱：伊沒有轉讓毒品，是伊和甲乙
      ○一起買毒品，剩下的由甲乙○拿走云云。惟查，被告Ｈ
      ○○已於偵查中供承：伊有給過甲乙○一次毒品，地點是
      在我住處附近等語；於本院九十三年八月十九日、十月二
      十二日二次準備程序庭時均供承：伊承認有轉讓毒品這回
      事等語屬實，核與被告甲乙○於偵查中供稱：伊曾向Ｈ○
      ○討過毒品施用，大約是一次施用的量，地點在Ｈ○○住
      處附近等語相符，且被告甲乙○曾有施用第一級毒品犯行
      之前科（因違反肅清煙毒條例，經法院判處有期徒刑三年
      二月確定），有臺灣高等法院被告全國前案紀錄表一份在
      卷可查，足認被告甲乙○上揭供述應屬真實，而可採信。
      被告甲乙○雖於本院審判庭時改供稱：毒品是伊和Ｈ○○
      一起買的，但詳情伊忘了云云，顯係臨訟勾串之詞，不足
      為採。是綜上所述，被告Ｈ○○前揭所辯，僅係臨訟欲圖
      脫罪之詞，不足為採，其有無償轉讓第一級毒品海洛因（
      約一次施用之量，尚未達淨重五公克以上）予被告甲乙○
      施用之犯行，應堪認定。
肆、被告甲甲○部分：訊據被告甲甲○矢口否認有上揭事實欄第
    四項所載共同加重強盜之犯行，辯稱：伊當天沒有去強盜，
    分贓時有在場，但伊並沒有分到財物云云。惟查：
    一、就證據能力事項之說明：被告丁○○、午○○、Ｕ○○
        、Ｑ○○及甲乙○於警訊中就被告甲甲○犯罪部分之供
        述，係被告以外之人於審判外之陳述，亦無刑事訴訟法
        第一百五十九條之一至之五所定之傳聞法則之例外情形
        ，本院認均無證據能力。
    二、認定被告甲甲○犯罪之理由：被告甲甲○確有如事實欄
        第四項所載參與強盜犯行之事實，業據被告丁○○、午
        ○○、Ｕ○○、Ｑ○○及甲乙○於偵查及本院審理中均
        證述屬實，而被告丁○○等五人上揭證詞均未迴避渠等
        自身之強盜犯行，且均證稱伊與被告甲甲○並無恩怨等
        語，渠等上揭證詞，均應可採信。被告甲甲○雖辯稱：
        丁○○等人均係故意陷害伊云云，惟均已為被告丁○○
        等人所否認，且經本院訊問被告甲甲○其所謂恩怨為何
        ，被告甲甲○卻空泛供稱Ｑ○○害伊被關、丁○○欠伊
        友人二千元未還云云，均非伊自身會遭人忌恨之理由，
        況被告甲甲○亦自承被告午○○及Ｕ○○，伊並不認識
        等語，是足認被告甲甲○前揭辯解，僅係事後欲圖脫罪
        之詞，不足採信。此外，復有被害人ｌ○○及丑○○於
        警訊中之指述，及扣案如附表三所示被告午○○等人所
        有，供渠等犯罪使用之衣褲及開山刀等兇器在卷可資佐
        證，被告甲甲○確有參與上揭共同加重強盜之犯行，應
        堪認定。
伍、被告丁○○等七人所犯罪名：
  一、被告丁○○、午○○及Ｕ○○部分：按刑法上所謂常業犯
      ，指反覆以同種類行為為目的之社會活動之職業性犯罪而
      言，至於犯罪所得之多寡，是否恃此犯罪為唯一之謀生職
      業，則非所問，縱令兼有其他職業，仍無礙於該常業犯罪
      之成立，最高法院八十五年台上字第五一Ｏ號判例可資參
      照。本件被告丁○○及午○○均供稱伊並無正當職業等語
      ，且被告三人於短短三個月內，即違犯高達四十五件強盜
      犯行，平均每二日即違犯一件，足認被告二人係以強盜為
      其謀生之職業甚明。另被告三人所持以竊盜之十字起子一
      支，係金屬所製，業據被告三人供述屬實，是該十字起子
      一支，客觀上可認對於人生命、身體具有危險性，而可為
      兇器使用。核被告三人所為，均係犯刑法第三百三十一條
      之常業強盜罪，及同法第三百二十一條第三款、第四款之
      結夥三人以上、攜帶兇器竊盜罪，被告午○○及Ｕ○○另
      犯同法第二百十條、第二百十六條之行使偽造私文書罪。
      被告三人就附表一所載常業強盜及加重竊盜犯行，均有犯
      意聯絡及行為分擔，應論以共同正犯，另就事實欄第四項
      所載加重強盜犯行部分，渠三人與被告Ｈ○○、Ｑ○○、
      甲乙○及甲甲○間，亦有犯意聯絡及行為分擔，應論以共
      同正犯。被告午○○及Ｕ○○偽造署押之行為，均應為偽
      造私文書犯行之一部分，又被告二人偽造私文書後持以行
      使，其偽造之低度行為應為行使之高度行為所吸收，均不
      另論罪。被告午○○及Ｕ○○先後數次行使偽造私文書之
      犯行，時間緊接，犯罪方法類似，且觸犯構成要件相同之
      罪名，顯係基於概括犯意反覆為之，應依連續犯規定，論
      以一罪。被告三人係於為附表一編號第三十八所示強盜犯
      行之後，為避免暴露行蹤，而為上揭竊盜車牌之犯行，並
      以竊盜所得車牌懸掛於作案用之汽車上，是被告三人竊取
      車牌係為矇混他人之用，自難認與渠等之強盜犯行有直接
      關連，而應係另行起意而為，故渠等所犯上揭常業強盜罪
      及加重竊盜罪二罪間，犯意各別，行為亦殊，應予分論併
      罰。另被告午○○及Ｕ○○於強盜所得財物後，欲進行銷
      贓時另為上揭行使偽造私文書之犯行，被告午○○及Ｕ○
      ○所犯常業強盜罪及行使連續偽造私文書二罪間，犯意各
      別，行為亦殊，亦應予分論併罰，檢察官認上揭罪名均係
      牽連犯，容有未洽。另檢察官雖未就被告午○○及Ｕ○○
      所犯行使偽造私文書罪部分提起公訴，惟此部分犯行與起
      訴之偽造私文書犯行部分，有吸收犯之實質上一罪關係，
      本院自應一併予以審理。
  二、被告Ｈ○○、Ｑ○○、甲乙○及甲甲○部分：查被告等持
      以強盜之西瓜刀一把及開山刀二把，均已開鋒，有照片一
      張在卷可憑，客觀上對於人生命、身體具有危險性，自可
　　　為兇器使用。是核被告四人所為，均係犯刑法第三百三十
      條第一項之攜帶兇器、結夥三人以上強盜罪。被告四人與
      被告丁○○、午○○及Ｕ○○就此部分強盜犯行，均有犯
      意聯絡行為分擔，應論以共同正犯。被告Ｈ○○就轉讓毒
      品部分，另犯毒品危害防制條例第八條第一項之轉讓第一
      級毒品罪。被告Ｈ○○所犯上揭二罪，犯意各別，行為亦
      殊，應予分論併罰。查被告Ｈ○○及甲乙○有如事實欄第
      一項所載前科，有臺灣高等法院被告全國前案紀錄表二份
      在卷可查，渠等受有期徒刑之執行完畢，五年以內再犯本
      件有期徒刑以上之罪，為累犯，均應依法加重其刑。
陸、量刑及沒收部分：爰審酌被告七人不思以己力獲取所需，卻
    任意以上揭方式強盜被害人Ｅ○○等人之財物，致被害人等
    受有財產之損失，且被告丁○○、午○○及Ｕ○○所為強盜
    犯行，已高達四十五件，犯罪情節難認輕微，且嚴重危害社
    會治安，另被告Ｈ○○及甲甲○犯後仍狡詞卸責，顯見並無
    悔意，惟念及被告午○○、丁○○、Ｕ○○、Ｑ○○及甲乙
    ○犯後均坦認犯行，及渠等犯罪手段、強盜所得財物與其他
    一切情狀，分別量處如主文所示之刑，被告丁○○、午○○
    、Ｕ○○及Ｈ○○部分，並均定其應執行刑，以資懲儆。如
    附表二所示偽造之署名及指印，分別係被告午○○及Ｕ○○
    所偽造，均應依刑法第二百十九條規定，宣告沒收。另扣案
    如附表三所示之物，均係被告午○○等所有，且係供渠等犯
    罪所用之物，業據被告午○○等供述屬實，均應依刑法第三
    十八條第一項第二款規定，宣告沒收。
據上論斷，應依刑事訴訟法第二百九十九條第一項前段，毒品危
害防制條例第八條第一項，刑法第二十八條、第五十六條、第三
百三十一條、第三百三十條第一項、第三百二十一條第一項第三
款、第四款、第二百十條、第二百十六條、第二百十九條、第五
十五條、第五十一條第五款、第三十八條第一項第二款，判決如
主文。
中　　華　　民　　國    　九十四　年　五　月　二十四　日
                   刑事第四庭  審判長法　官  簡志瑩
                                     法  官  楊佩蓉
                                     法  官  呂憲雄
以上正本證明與原本無異。
如不服本判決，應於收受送達後10日內向本院提出上訴書狀。
中　　華　　民　　國    　九十四　年　五　月　二十四　日
　　　　　　　　　　　　　　　　     書記官  吳良美
附錄本判決論罪科刑法條
毒品危害防制條例第8條第1項
轉讓第一級毒品者，處 1 年以上 7 年以下有期徒刑，得併科新
臺幣 1 百萬元以下罰金。
中華民國刑法第331條
以犯第 328 條或第 330 條之罪為常業者，處 10 年以上有期徒
刑。
中華民國刑法第330條第1項
犯強盜罪而有第321 條第1 項各款情形之一者，處7 年以上有期
徒刑。
中華民國刑法第321條第1項第3款、第4款
犯竊盜罪而有左列情形之一者，處 6 月以上、 5 年以下有期徒
刑：
三  攜帶兇器而犯之者。
四  結夥三人以上而犯之者。
中華民國刑法第210條
(偽造變造私文書罪)
偽造、變造私文書，足以生損害於公眾或他人者，處 5 年以下有
期徒刑。
中華民國刑法第216條
(行使偽造變造或登載不實之文書罪)
行使第210 條至第215 條之文書者，依偽造、變造文書或登載不
實事項或使登載不實事項之規定處斷。
 附表一：
 ┌─┬───┬──────┬─────────┬────┐
 │編│行為人│犯罪時間    │被害人及遭強盜之  │備註    │
 │號│      │犯罪地點    │財物（現金均為新台│        │
 │  │      │            │幣）              │        │
 ├─┼───┼──────┼─────────┼────┤
 │1 │午○○│93.1.24     │Ｅ○○、ｎ○○、金│        │
 │  │丁○○│13時45分    │美霞、陳平吉      │        │
 │  │Ｕ○○│台南縣仁德鄉│現金二十四萬八千多│        │
 │  │      │大甲村三爺溪│元、行動電話三支、│        │
 │  │      │旁塭寮      │手錶二只          │        │
 ├─┼───┼──────┼─────────┼────┤
 │2 │午○○│93.1.31     │Ｓ○○、ｒ○○、陳│        │
 │  │Ｕ○○│17時40分    │明強及綽號「發仔」│        │
 │  │      │台南縣仁德鄉│之成年男子        │        │
 │  │      │保安村文賢路│現金二萬七千多元、│        │
 │  │      │一段八六三號│手錶一只          │        │
 ├─┼───┼──────┼─────────┼────┤
 │3 │午○○│93.2月初某日│ｅ○○及綽號「陳仔│        │
 │  │丁○○│談南縣仁德鄉│」、「坤仔」、「忠│        │
 │  │Ｕ○○│中洲村中洲十│仔」之成年男子    │        │
 │  │      │二號之二    │現金一萬餘元      │        │
 ├─┼───┼──────┼─────────┼────┤
 │4 │午○○│93.2.3      │寅○○及不詳姓名成│        │
 │  │丁○○│22時        │年男子四人        │        │
 │  │Ｕ○○│高雄縣阿蓮鄉│現金三萬餘元及勞力│        │
 │  │      │中正路二七九│士手錶一只        │        │
 │  │      │號貨櫃屋冷飲│                  │        │
 │  │      │店          │                  │        │
 ├─┼───┼──────┼─────────┼────┤
 │5 │午○○│93.2月上旬某│ｆ○○○、黃祺安及│        │
 │  │丁○○│日          │綽號「文清仔」、「│        │
 │  │Ｕ○○│台南縣新化鎮│娥仔」成年人      │        │
 │  │      │那拔里那拔林│現金一萬七千餘元及│        │
 │  │      │三十六之十一│金項鍊一條        │        │
 │  │      │號          │                  │        │
 ├─┼───┼──────┼─────────┼────┤
 │6 │午○○│93.2.4      │宙○○○、朱玉秀、│        │
 │  │丁○○│20時40分    │侯梅玉            │        │
 │  │Ｕ○○│高雄係阿蓮鄉│現金一萬七千餘元、│        │
 │  │      │復安村一八七│行動電話三支、紅寶│        │
 │  │      │之三號旁貨櫃│石戒指、鑽戒、金戒│        │
 │  │      │屋          │指各一枚          │        │
 ├─┼───┼──────┼─────────┼────┤
 │7 │午○○│93.2.5      │Ａ○○            │        │
 │  │丁○○│20時30分    │現金四萬餘元、手錶│        │
 │  │Ｕ○○│高雄縣阿蓮鄉│二只              │        │
 │  │      │仁愛路三九一│                  │        │
 │  │      │巷五號      │                  │        │
 ├─┼───┼──────┼─────────┼────┤
 │8 │午○○│93.2.8      │Ｐ○○、庚○○、楊│        │
 │  │丁○○│17時30分    │秋碧及綽號「生仔」│        │
 │  │Ｕ○○│台南縣仁德鄉│、「素卿仔」之成年│        │
 │  │      │後壁村德善路│人                │        │
 │  │      │九十號      │現金三萬一千九百餘│        │
 │  │      │            │元、手錶二只、行動│        │
 │  │      │            │電話一支          │        │
 ├─┼───┼──────┼─────────┼────┤
 │9 │午○○│93.2.10     │ｖ○○、高蘇伯巧、│        │
 │  │丁○○│20時30分    │梁文斌及綽號「蕭仔│        │
 │  │Ｕ○○│高雄縣湖內鄉│」、「豬哥仔」之成│        │
 │  │      │中山路二段二│年人              │        │
 │  │      │一一之十三號│現金三萬四千餘元、│        │
 │  │      │姊妹檳榔攤後│白金戒指一枚、飾品│        │
 │  │      │方貨櫃屋    │戒指二枚          │        │
 ├─┼───┼──────┼─────────┼────┤
 │10│午○○│93.2.12     │甲戊○            │        │
 │  │丁○○│13時30分    │現金三萬三千餘元、│        │
 │  │Ｕ○○│高雄縣湖內鄉│行動電話三支      │        │
 │  │      │保生路二九八│                  │        │
 │  │      │巷六號      │                  │        │
 ├─┼───┼──────┼─────────┼────┤
 │11│午○○│93.2.14     │ｋ○○、蔡正茂、劉│        │
 │  │丁○○│14時23分    │世章、ｊ○○      │        │
 │  │Ｕ○○│高雄縣湖內鄉│現金三萬九千五百餘│        │
 │  │      │武功街七十九│元、行動電話三支  │        │
 │  │      │之一號      │                  │        │
 ├─┼───┼──────┼─────────┼────┤
 │12│午○○│93.2.24     │Ｘ○○            │        │
 │  │丁○○│20時        │現金四千元、行動電│        │
 │  │Ｕ○○│台南縣關廟鄉│話一支            │        │
 │  │      │中山路二段二│                  │        │
 │  │      │四八號旁水紫│                  │        │
 │  │      │晶檳榔攤    │                  │        │
 ├─┼───┼──────┼─────────┼────┤
 │13│午○○│93.2.24     │莊ｐ○○、乙○○  │        │
 │  │丁○○│21時10分    │現金一萬七千餘元、│        │
 │  │Ｕ○○│高雄縣阿蓮鄉│勞力士手錶一只、金│        │
 │  │      │民族路一九七│戒指一枚          │        │
 │  │      │號檳榔攤內  │                  │        │
 ├─┼───┼──────┼─────────┼────┤
 │14│午○○│93.2.25     │林世峰、林建忠、蘇│        │
 │  │丁○○│22時        │泰合、陳天性      │        │
 │  │Ｕ○○│高雄縣阿蓮鄉│現金一萬八千餘元、│        │
 │  │      │復興路一一五│行動電話二支      │        │
 │  │      │Ｏ號阿惠檳榔│                  │        │
 │  │      │攤          │                  │        │
 ├─┼───┼──────┼─────────┼────┤
 │15│午○○│93.2.28     │ｂ○○、楊尚平    │        │
 │  │丁○○│15時40分    │現金九千元、行動電│        │
 │  │Ｕ○○│台南縣仁德鄉│話二支、勞力士手錶│        │
 │  │      │成功路一段一│一支              │        │
 │  │      │巷內工寮    │                  │        │
 ├─┼───┼──────┼─────────┼────┤
 │16│午○○│93.3.1      │巳○○、丙○○    │        │
 │  │丁○○│13時40分    │現金三萬六千餘元、│        │
 │  │Ｕ○○│高雄縣阿蓮鄉│行動電話二支、項鍊│        │
 │  │      │港後村港後一│一條              │        │
 │  │      │二二之二號工│                  │        │
 │  │      │寮內        │                  │        │
 ├─┼───┼──────┼─────────┼────┤
 │17│午○○│93.3月初某日│Ｆ○○、蔡榮三    │        │
 │  │丁○○│15時        │現金三千餘元      │        │
 │  │Ｕ○○│高雄縣岡山鎮│                  │        │
 │  │      │本州路三六六│                  │        │
 │  │      │號騎樓      │                  │        │
 ├─┼───┼──────┼─────────┼────┤
 │18│午○○│93.3月初某日│ｕ○○及綽號「昌仔│        │
 │  │丁○○│20時        │」之成年人        │        │
 │  │Ｕ○○│高雄縣湖內鄉│現金六百元        │        │
 │  │      │東方路段「和│                  │        │
 │  │      │平檳榔攤」後│                  │        │
 │  │      │方貨櫃屋    │                  │        │
 ├─┼───┼──────┼─────────┼────┤
 │19│午○○│93.3月間某日│ｄ○○            │        │
 │  │丁○○│20時55分    │現金九萬八千餘元、│        │
 │  │Ｕ○○│台南縣關廟鄉│行動電話二支、玉戒│        │
 │  │      │田中村南雄路│指及金戒指各一枚  │        │
 │  │      │「阿連檳榔攤│                  │        │
 │  │      │」後方鐵皮屋│                  │        │
 ├─┼───┼──────┼─────────┼────┤
 │20│午○○│93.3.5      │ｈ○○、陳龍川、潘│其中戒指│
 │  │丁○○│20時30分    │朝枝、謝文山、葉江│二枚及金│
 │  │Ｕ○○│台南市○○路│山及綽號「雄仔」之│項鍊一條│
 │  │      │一一八一巷內│成年人            │經被告杜│
 │  │      │廢鐵場工寮  │現金二萬四千餘元、│昌庭冒名│
 │  │      │            │手錶一只、戒指二枚│「未○○│
 │  │      │            │、金項鍊一條      │」脫售（│
 │  │      │            │                  │即附表二│
 │  │      │            │                  │編號一部│
 │  │      │            │                  │分）    │
 ├─┼───┼──────┼─────────┼────┤
 │21│午○○│93.3.6      │Ｗ○○            │        │
 │  │丁○○│15時        │現金六百元、行動電│        │
 │  │Ｕ○○│高雄縣湖內鄉│話二支            │        │
 │  │      │海埔村和平路│                  │        │
 │  │      │二號後方魚塭│                  │        │
 │  │      │工寮內      │                  │        │
 ├─┼───┼──────┼─────────┼────┤
 │22│午○○│93.3.7      │甲丙○、Ｉ○○、王│        │
 │  │丁○○│21時30分    │志遠、Ｋ○○、曹寶│        │
 │  │Ｕ○○│台南市○○路│月、Ｃ○○        │        │
 │  │      │九二五巷二二│現金八萬餘元、行動│        │
 │  │      │八之一號    │電話四支、金項鍊三│        │
 │  │      │            │條                │        │
 ├─┼───┼──────┼─────────┼────┤
 │23│午○○│93.3.9      │ｏ○○            │        │
 │  │丁○○│16時        │現金一萬零三百元、│        │
 │  │      │高雄縣湖內鄉│行動電話一支      │        │
 │  │      │劉家村魚塭工│                  │        │
 │  │      │寮          │                  │        │
 ├─┼───┼──────┼─────────┼────┤
 │24│午○○│93.3.12     │地○○、葉清峰、莊│        │
 │  │丁○○│11時30分    │金松              │        │
 │  │Ｕ○○│高雄縣湖內鄉│現金六千三百餘元、│        │
 │  │      │湖中路六八七│行動電話二支、金戒│        │
 │  │      │巷四十二號對│指一枚            │        │
 │  │      │面魚塭工寮  │                  │        │
 ├─┼───┼──────┼─────────┼────┤
 │25│午○○│93.3.12     │ｍ○○、蘇明智、廖│        │
 │  │丁○○│11時50分    │建發              │        │
 │  │Ｕ○○│高雄縣湖內鄉│現金二萬二千餘元、│        │
 │  │      │中賢村中正路│行動電話五支      │        │
 │  │      │二段三九七巷│                  │        │
 │  │      │九十七號附近│                  │        │
 │  │      │工寮        │                  │        │
 ├─┼───┼──────┼─────────┼────┤
 │26│午○○│93.3.12     │酉○○、ｙ○○、方│其中行動│
 │  │丁○○│15時        │吉雄、施興、陳麗春│電話三支│
 │  │Ｕ○○│台南縣仁德鄉│、胡玉            │經被告程│
 │  │      │成功村成功二│現金三萬四千餘元、│英信冒名│
 │  │      │街三十二巷六│行動電話四支、金項│「未○○│
 │  │      │號          │鍊、白金項鍊各一條│」脫售（│
 │  │      │            │、戒指二枚        │即附表二│
 │  │      │            │                  │編號八部│
 │  │      │            │                  │分）    │
 │  │      │            │                  │另金項鍊│
 │  │      │            │                  │及白金項│
 │  │      │            │                  │鍊各一條│
 │  │      │            │                  │、戒指二│
 │  │      │            │                  │枚經被告│
 │  │      │            │                  │午○○冒│
 │  │      │            │                  │名「周世│
 │  │      │            │                  │浩」脫售│
 │  │      │            │                  │（即附表│
 │  │      │            │                  │二編號二│
 │  │      │            │                  │部分）  │
 ├─┼───┼──────┼─────────┼────┤
 │27│午○○│93.3.17     │Ｊ○○、Ｎ○○、呂│        │
 │  │丁○○│22時        │仲源及綽號「土豆」│        │
 │  │Ｕ○○│高雄縣橋頭鄉│、「俊庭」之成年男│        │
 │  │      │白樹村建樹路│子                │        │
 │  │      │一七二之一號│現金一千六百餘元及│        │
 │  │      │            │行動電話四支      │        │
 ├─┼───┼──────┼─────────┼────┤
 │28│午○○│93.3.19     │戌○○、曾懷清、林│        │
 │  │丁○○│18時40分    │俊良及綽號「蔡仔」│        │
 │  │      │高雄縣岡山鎮│之成年男子        │        │
 │  │      │岡山北路一八│現金三萬三千餘元、│        │
 │  │      │一號旁貨櫃屋│行動電話三支及項鍊│        │
 │  │      │            │一條              │        │
 ├─┼───┼──────┼─────────┼────┤
 │29│午○○│93.3.20     │戊○○、ｔ○○、唐│其中行動│
 │  │丁○○│15時45分    │榮華、甲庚○      │電話四支│
 │  │Ｕ○○│高雄縣湖內鄉│現金二十五萬二千餘│經被告程│
 │  │      │東方陸春園高│元、行動電話四支、│英信冒名│
 │  │      │桿六十號旁魚│白金項鍊一條、戒指│「未○○│
 │  │      │塭工寮      │二枚、手錶一只    │」脫售（│
 │  │      │            │                  │即附表二│
 │  │      │            │                  │編號九部│
 │  │      │            │                  │分）    │
 │  │      │            │                  │另白金項│
 │  │      │            │                  │鍊一條及│
 │  │      │            │                  │金戒指二│
 │  │      │            │                  │枚經被告│
 │  │      │            │                  │午○○冒│
 │  │      │            │                  │名「呂裕│
 │  │      │            │                  │仁」脫售│
 │  │      │            │                  │（即附表│
 │  │      │            │                  │二編號三│
 │  │      │            │                  │部分）  │
 │  │      │            │                  │        │
 ├─┼───┼──────┼─────────┼────┤
 │30│午○○│93.3.24     │辛○○、Ｔ○○、曾│        │
 │  │丁○○│20時        │寅及綽號「林仔」、│        │
 │  │Ｕ○○│高雄縣茄萣鄉│「游仔」之成年男子│        │
 │  │      │嘉賜村濱海路│現金二萬五千餘元、│        │
 │  │      │三段一一六號│行動電話一支、戒指│        │
 │  │      │            │一枚              │        │
 ├─┼───┼──────┼─────────┼────┤
 │31│午○○│93.3.26     │Ｏ○○、己○○、朱│        │
 │  │丁○○│21時30分    │龍忠、蔡文雅      │        │
 │  │Ｕ○○│高雄縣岡山鎮│現金三萬二千餘元、│        │
 │  │      │嘉興東路三十│行動電話二支手錶一│        │
 │  │      │九號旁貨櫃屋│只                │        │
 ├─┼───┼──────┼─────────┼────┤
 │32│午○○│93.3.29     │Ｂ○○、ｇ○○、吳│        │
 │  │丁○○│20時30分    │俊龍              │        │
 │  │Ｕ○○│台南縣仁德鄉│現金十五萬餘元、行│        │
 │  │      │中正路一段九│動電話十支        │        │
 │  │      │十六號阿卿檳│                  │        │
 │  │      │榔攤        │                  │        │
 ├─┼───┼──────┼─────────┼────┤
 │33│午○○│93.4.2      │卯○○、Ｌ○○、李│其中行動│
 │  │丁○○│22時40分    │文勝、ｉ○○○、陳│電話三支│
 │  │Ｕ○○│台南縣歸仁鄉│明來、李阿一      │經被告程│
 │  │      │南興村民生北│現金一萬八千餘元、│英信冒名│
 │  │      │街菁龍檳榔攤│行動電話六支、手錶│「未○○│
 │  │      │            │二只、鑽戒、白金戒│」脫售（│
 │  │      │            │指各一枚、金項鍊一│即附表二│
 │  │      │            │條                │編號十部│
 │  │      │            │                  │分）    │
 │  │      │            │                  │另金項鍊│
 │  │      │            │                  │一條、鑽│
 │  │      │            │                  │戒及白金│
 │  │      │            │                  │戒指各一│
 │  │      │            │                  │枚經被告│
 │  │      │            │                  │午○○冒│
 │  │      │            │                  │名「周世│
 │  │      │            │                  │浩」脫售│
 │  │      │            │                  │（即附表│
 │  │      │            │                  │二編號四│
 │  │      │            │                  │部分）  │
 ├─┼───┼──────┼─────────┼────┤
 │34│午○○│93.4.4      │Ｍ○○、Ｙ○○、高│        │
 │  │丁○○│20時20分    │益誠、陳勝男      │        │
 │  │Ｕ○○│台南縣仁德鄉│現金五萬三千餘元、│        │
 │  │      │二仁路一段一│行動電話四支、勞力│        │
 │  │      │一一號慶一汽│士手錶一只        │        │
 │  │      │車商行      │                  │        │
 ├─┼───┼──────┼─────────┼────┤
 │35│午○○│93.4.6      │Ｄ○○、ｘ○○、曹│其中金項│
 │  │丁○○│20時        │素琴、陳淑款      │鍊一條經│
 │  │Ｕ○○│台南縣歸仁鄉│現金二萬七千八百餘│被告杜昌│
 │  │      │六甲村六甲路│元、行動電話二支、│庭冒名「│
 │  │      │三二六號    │手錶一只、金項鍊一│子○○」│
 │  │      │            │條、寶石墜子項鍊一│脫售（即│
 │  │      │            │條                │附表二編│
 │  │      │            │                  │號五部分│
 │  │      │            │                  │）      │
 ├─┼───┼──────┼─────────┼────┤
 │36│午○○│93.4.6      │甲丁○、吳文展、潘│        │
 │  │丁○○│21時50分    │金寶、蘇碧雲、黃錦│        │
 │  │Ｕ○○│高雄縣阿蓮鄉│昌                │        │
 │  │      │中路村七十八│現金二萬五千元、行│        │
 │  │      │之三十二號  │動電話一支、手錶一│        │
 │  │      │            │只、鑽石項鍊一條  │        │
 ├─┼───┼──────┼─────────┼────┤
 │37│午○○│93.4.9      │蘇炳民、蘇瑞南、呂│        │
 │  │丁○○│21時40分    │安華、ａ○○、林明│        │
 │  │Ｕ○○│台南市南區明│華                │        │
 │  │      │興路七Ｏ八號│現金二萬八千餘元、│        │
 │  │      │            │行動電話二支、金戒│        │
 │  │      │            │指一枚            │        │
 ├─┼───┼──────┼─────────┼────┤
 │38│午○○│93.4.9      │黃○○、玄○○、高│其中行動│
 │  │丁○○│22時30分    │寶川、劉佳豪、鄭秋│電話三支│
 │  │Ｕ○○│高雄縣阿蓮鄉│田                │經被告程│
 │  │      │中路村三Ｏ二│現金一萬九千四百餘│英信冒名│
 │  │      │號          │元、行動電話三支、│「未○○│
 │  │      │            │手錶三只、戒指三枚│」脫售（│
 │  │      │            │、鑽戒一只        │即附表二│
 │  │      │            │                  │編號十二│
 │  │      │            │                  │部分）  │
 │  │      │            │                  │另金戒指│
 │  │      │            │                  │三枚經被│
 │  │      │            │                  │告午○○│
 │  │      │            │                  │冒名「周│
 │  │      │            │                  │世浩」脫│
 │  │      │            │                  │售（即附│
 │  │      │            │                  │表二編號│
 │  │      │            │                  │六部分）│
 ├─┼───┼──────┼─────────┼────┤
 │39│午○○│93.4.13     │ｃ○○、ｑ○○、朱│其中行動│
 │  │丁○○│16時40分    │娟、紀雅麒、蘇豐  │電話三支│
 │  │      │高雄縣岡山鎮│現金十九萬五千餘元│經被告杜│
 │  │      │通校路一五Ｏ│、行動電話五支、白│昌庭冒名│
 │  │      │號          │金珍珠項鍊一條    │「未○○│
 │  │      │            │                  │」脫售（│
 │  │      │            │                  │即附表二│
 │  │      │            │                  │編號十三│
 │  │      │            │                  │部分）  │
 ├─┼───┼──────┼─────────┼────┤
 │40│午○○│93.4.15     │亥○○、Ｒ○○、蔡│        │
 │  │丁○○│20時30分    │士雄              │        │
 │  │Ｕ○○│高雄縣路竹鄉│現金五千一百餘元、│        │
 │  │      │甲北村環球路│行動電話一支、手錶│        │
 │  │      │與大智路口雙│二只、戒指一枚    │        │
 │  │      │冬檳榔攤    │                  │        │
 ├─┼───┼──────┼─────────┼────┤
 │41│午○○│93.4.16     │ｓ○○○、辰○○、│其中行動│
 │  │丁○○│14時30分    │ｚ○○、蔡良聰    │電話二支│
 │  │Ｕ○○│高雄縣路竹鄉│現金二萬七千餘元、│經被告程│
 │  │      │頂寮村大公路│行動電話三支、勞力│英信冒名│
 │  │      │興達加油站南│士手錶二只、白金鑽│「未○○│
 │  │      │側魚塭寮內  │戒一枚、金戒子二枚│」脫售（│
 │  │      │            │                  │即附表二│
 │  │      │            │                  │編號十四│
 │  │      │            │                  │部分）  │
 ├─┼───┼──────┼─────────┼────┤
 │42│午○○│93.4.16     │甲己○、甲○○、翁│其中行動│
 │  │丁○○│16時30分    │志忠、潘鳳美、陳德│電話一支│
 │  │Ｕ○○│台南市南區明│宏                │經被告程│
 │  │      │興路辣妹檳榔│現金一萬五千五百餘│英信冒名│
 │  │      │攤後方鐵皮屋│元、行動電話三支  │「未○○│
 │  │      │            │                  │」脫售（│
 │  │      │            │                  │即附表二│
 │  │      │            │                  │編號十四│
 │  │      │            │                  │部分）  │
 ├─┼───┼──────┼─────────┼────┤
 │43│午○○│93.4.18     │Ｇ○○、天○○、石│        │
 │  │丁○○│19時30分    │英霜、蘇榮海、蘇榮│        │
 │  │Ｕ○○│台南市南區南│吉                │        │
 │  │      │和路一三一號│現金一萬一千四百餘│        │
 │  │      │            │元、行動電話二支、│        │
 │  │      │            │銀戒指二枚、鑽戒一│        │
 │  │      │            │枚                │        │
 ├─┼───┼──────┼─────────┼────┤
 │44│午○○│93.4.18     │宇○○、壬○○、吳│其中金項│
 │  │丁○○│22時        │志文、謝慈宜、蔡明│鍊二條經│
 │  │Ｕ○○│台南縣仁德鄉│祥                │被告杜昌│
 │  │      │大甲村行大街│現金五萬二千九百餘│庭冒名「│
 │  │      │四八Ｏ巷二十│元、手錶一只、戒指│癸○○」│
 │  │      │五號        │一枚、金項鍊二條  │脫售（即│
 │  │      │            │                  │附表二編│
 │  │      │            │                  │號七部分│
 │  │      │            │                  │）      │
 └─┴───┴──────┴─────────┴────┘
附表二：
 ┌──┬───┬─────┬─────────┬────┐
 │編號│行為人│犯罪時間  │偽造之署押        │備註    │
 │    │      │犯罪地點  │                  │        │
 ├──┼───┼─────┼─────────┼────┤
 │1   │午○○│93.3.8    │冒名「未○○」出售│此部分為│
 │    │      │台南市金華│金項鍊一條及金戒指│附表一編│
 │    │      │路二段一九│二枚              │號二十被│
 │    │      │一號盈鑫珠│在金飾來源證明書上│害人所有│
 │    │      │寶銀樓    │偽造「未○○」署名│之財物  │
 │    │      │          │一枚              │        │
 ├──┼───┼─────┼─────────┼────┤
 │2   │同上  │93.3.12   │冒名「未○○」出售│此部分為│
 │    │      │同上      │金項鍊及白金項鍊各│附表一編│
 │    │      │          │一條、戒指二枚    │號二十六│
 │    │      │          │在金飾來源證明書二│被害人所│
 │    │      │          │份上分別偽造「周世│有之財物│
 │    │      │          │浩」署名各一枚    │        │
 ├──┼───┼─────┼─────────┼────┤
 │3   │同上  │93.3.22   │冒名「子○○」出售│此部分為│
 │    │      │同上      │白金項鍊一條、金戒│附表一編│
 │    │      │          │指二枚            │號二十九│
 │    │      │          │在金飾來源證明書二│被害人所│
 │    │      │          │份上分別偽造「呂裕│有之財物│
 │    │      │          │仁」署名各一枚    │        │
 ├──┼───┼─────┼─────────┼────┤
 │4   │同上  │93.4.3    │冒名「未○○」出售│此部分為│
 │    │      │同上      │金項鍊一條及白金戒│附表一編│
 │    │      │          │指二枚            │號三十三│
 │    │      │          │在金飾來源證明書上│被害人所│
 │    │      │          │偽造「未○○」署名│有之財物│
 │    │      │          │一枚              │        │
 ├──┼───┼─────┼─────────┼────┤
 │5   │同上  │93.4.7    │冒名「子○○」出售│此部分為│
 │    │      │同上      │金項鍊一條        │附表一編│
 │    │      │          │在金飾來源證明書上│號三十五│
 │    │      │          │偽造「子○○」署名│被害人所│
 │    │      │          │一枚              │有之財物│
 ├──┼───┼─────┼─────────┼────┤
 │6   │同上  │93.4.10   │冒名「未○○」出售│此部分為│
 │    │      │同上      │金戒指            │附表一編│
 │    │      │          │在金飾來源證明書上│號三十八│
 │    │      │          │偽造「未○○」署名│被害人所│
 │    │      │          │一枚              │有之財物│
 ├──┼───┼─────┼─────────┼────┤
 │7   │同上  │93.4.19   │冒名「癸○○」出售│此部分為│
 │    │      │同上      │金項鍊二條        │附表一編│
 │    │      │          │在金飾來源證明書上│號四十四│
 │    │      │          │偽造「癸○○」署名│被害人所│
 │    │      │          │一枚              │有之財物│
 ├──┼───┼─────┼─────────┼────┤
 │8   │Ｕ○○│93.3.12   │冒名「未○○」出售│此部分為│
 │    │      │高雄市民族│行動電話三支      │附表一編│
 │    │      │一路二四三│在手機買賣轉讓合約│號二十六│
 │    │      │號飛揚通訊│書上偽造「未○○」│被害人所│
 │    │      │手機生活館│署名一枚、指印四枚│有之財物│
 ├──┼───┼─────┼─────────┼────┤
 │9   │同上  │93.3.20   │冒名「未○○」出售│此部分為│
 │    │      │同上      │行動電話四支      │附表一編│
 │    │      │          │在手機買賣轉讓合約│號二十九│
 │    │      │          │書上偽造「未○○」│被害人所│
 │    │      │          │署名一枚、指印五枚│有之財物│
 │    │      │          │                  │        │
 ├──┼───┼─────┼─────────┼────┤
 │10  │同上  │93.4.3    │冒名「未○○」出售│其中行動│
 │    │      │同上      │行動電話四支      │電話三支│
 │    │      │          │在手機買賣轉讓合約│為附表一│
 │    │      │          │書偽造「未○○」署│編號三十│
 │    │      │          │名一枚及指印五枚  │三被害人│
 │    │      │          │                  │所有之財│
 │    │      │          │                  │物      │
 ├──┼───┼─────┼─────────┼────┤
 │11  │同上  │93.4.6    │冒名「未○○」出售│        │
 │    │      │同上      │行動電話三支      │        │
 │    │      │          │在手機買賣轉讓合約│        │
 │    │      │          │書上偽造「未○○」│        │
 │    │      │          │署名一枚及指印四枚│        │
 ├──┼───┼─────┼─────────┼────┤
 │12  │同上  │93.4.10   │冒名「未○○」出售│此部分為│
 │    │      │同上      │行動電話三支      │附表一編│
 │    │      │          │在手機買賣轉讓合約│號三十八│
 │    │      │          │書上偽造「未○○」│被害人所│
 │    │      │          │署名一枚及指印四枚│有之財物│
 ├──┼───┼─────┼─────────┼────┤
 │13  │午○○│93.4.14   │冒名「未○○」出售│此部分為│
 │    │      │同上      │行動電話三支      │附表一編│
 │    │      │          │在手機買賣轉讓合約│號三十九│
 │    │      │          │書上偽造「未○○」│被害人所│
 │    │      │          │署名一枚及指印三枚│有之財物│
 ├──┼───┼─────┼─────────┼────┤
 │14  │Ｕ○○│93.4.16   │冒名「未○○」出售│此部分為│
 │    │      │同上      │行動電話三支      │附表一編│
 │    │      │          │在手機買賣轉讓合約│號四十二│
 │    │      │          │書上偽造「未○○」│被害人所│
 │    │      │          │署名一枚及指印四枚│有之財物│
 ├──┴───┴─────┴─────────┴────┤
 │被告午○○合計偽造「未○○」署名六枚及指印三枚、「呂裕│
 │仁」署名三枚、「癸○○」署名一枚                      │
 │被告Ｕ○○合計偽造「未○○」署名六枚及指印二十六枚    │
 └───────────────────────────┘
 附表三：
 ┌──┬────┬─────┬───┬─────────┐
 │編號│時間    │地點      │所有人│ 查扣物品         │
 ├──┼────┼─────┼───┼─────────┤
 │1   │93.04.20│台南縣仁德│午○○│門號0000000000ＳＩ│
 │    │晚上7時4│鄉大甲村行│      │Ｍ卡一張、長袖上衣│
 │    │0分     │大街二五三│      │三件、短袖襯衫一件│
 │    │        │號        │      │、長褲二件、口罩四│
 │    │        │          │      │個。              │
 ├──┼────┼─────┼───┼─────────┤
 │2　 │93.04.20│台南縣仁德│丁○○│短袖襯衫一件、牛仔│
 │    │晚上8時5│鄉○○路一│      │長褲一件。        │
 │    │0分     │段七六三巷│      │                  │
 │    │        │二十號後方│      │                  │
 │    │        │鐵皮屋    │      │                  │
 ├──┼────┼─────┼───┼─────────┤
 │3   │93.04.20│高雄縣玉庫│Ｕ○○│棉質頭套五個、白色│
 │    │晚上7時3│村玉庫一Ｏ│      │棉質手套八只、黑色│
 │    │0分     │四之八號  │      │上衣二件、便帽三頂│
 │    │        │          │      │、花色口罩一只、黃│
 │    │        │          │      │色膠帶四捲、黑色玩│
 │    │        │          │      │具手槍二支（含彈匣│
 │    │        │          │      │二個）、開山刀二支│
 │    │        │          │      │、西瓜刀一支、灰色│
 │    │        │          │      │背包一只、銀灰色小│
 │    │        │          │      │背包一只、黑色旅行│
 │    │        │          │      │袋一只            │
 └──┴────┴─────┴───┴─────────┘
